臺灣士林地方法院刑事判決　　　　　　　95年度訴字第1185號
公　訴　人　臺灣士林地方法院檢察署檢察官
被　　　告　甲○○
　　　　　　　　　　現於臺灣嘉義監獄執行中
上列被告因毒品危害防制條例案件，經檢察官提起公訴（95年度
毒偵字第2005號），及移送併案審理（臺灣彰化地方法院檢察署
96年度毒偵字第692 號），被告於本院準備程序中就被訴之事實
為有罪之陳述，經本院合議庭裁定改由受命法官獨任依簡式審判
程序審理並判決如下：
    主  文
甲○○施用第一級毒品，累犯，處有期徒刑拾月。
    事  實
一、甲○○前曾於民國（下同）87年間，因施用毒品案件，經本
    院於87年9 月11日以87年度毒聲字第552 號裁定送執行觀察
    、勒戒後，因經評定無繼續施用毒品之傾向，於89年3 月16
    日釋放，並由臺灣士林地方法院檢察署檢察官於89年3 月16
    日以89年度毒偵緝字第88號案件為不起訴處分確定。又於92
    年間，因施用毒品案件，經臺灣彰化地方法院於92年9 月20
    日以92年度毒聲字第1933號裁定送執行觀察、勒戒後，經認
    有繼續施用毒品之傾向，於92年11月12日以92年度毒聲字第
    2275號裁定送強制戒治，自92年10月20日開始執行，於93年
    1 月9 日因毒品危害防制條例修正而釋放，刑事部分經臺灣
    彰化地方法院檢察署檢察官提起公訴，經臺灣彰化地方法院
    以92年度訴字第1380號判處有期徒刑9 月、4 月確定。復因
    竊盜案件，經臺灣彰化地方法院以92年度易字第860 號判處
    有期徒刑6月確定，因詐欺案件，經本院以93年度簡字第99
    號判處有期徒刑4月確定，嗣與前案合併定應執行有期徒刑1
    年8 月確定，於94年7 月20日執行完畢。又因再犯施用毒品
    案件，經臺灣彰化地方法院檢察署檢察官以94年度毒偵字第
    4263號提起公訴，由臺灣彰化地方法院以94年度訴字第1613
    號判決處有期徒刑8 月，經提起上訴，由臺灣高等法院臺中
    分院以95年度上訴字第1011號判決上訴駁回確定；又因再犯
    施用毒品案件，經臺灣彰化地方法院檢察署檢察官以95 年
    度毒偵字第2146號聲請簡易判決處刑，由臺灣彰化地方法院
    以95年度彰簡字第569 號判決處有期徒刑4 月。詎甲○○於
    93年1 月9 日強制戒治執行完畢，再經入監執行徒刑完畢後
    ，竟仍不知悛悔，復基於反覆施用第1 級毒品海洛因習慣之
    犯意，自95年5 月16日某時起至96年1 月2 日某時止，約每
    星期2 次，在不詳地點，反覆施用第一級毒品海洛因多次，
    嗣分別於95年5 月16日下午10時30分許，在臺中市○區○○
    路346 號前及96年1 月2 日晚間9 時許在彰化市○○路與平
    和九街口為警查獲。
二、案經行政院海岸巡防署海岸巡防總局中部地區巡防局報告臺
    灣彰化地方法院檢察署呈請臺灣高等法院檢察署核轉臺灣士
    林地方法院檢察署檢察官偵查起訴及臺灣彰化地方法院檢察
    署檢察官移送併辦。
    理  由
一、上揭犯罪事實，業據被告於本院審理時坦承不諱，而被告經
    警分別於95年5 月17日、96年1 月2 日查獲採尿經送中山醫
    學大學附設醫院及詮昕科技股份有限公司以氣相層析質譜儀
    檢驗法鑑驗結果，均呈可待因、嗎啡陽性反應，此有中山醫
    學大學附設醫院檢驗科檢驗中心95年5 月25日編號0000000
    尿液檢驗報告乙份（見臺灣彰化地方法院檢察署95年毒偵字
    第2146號卷第31頁）及詮昕科技股份有限公司報告日期96年
    1 月11日濫用藥物尿液檢驗報告1 紙（見臺灣彰化地方法院
    檢察署96年毒偵字第692 號卷第8 頁），分別附於上開偵查
    卷可稽，是被告自白多次施用第1 級毒品海洛因乙節應認與
    事實相符，而可採信，前開事實應堪認定。查被告甲○○於
    87年間，因施用毒品案件，經本院於87年9 月11日以87年度
    毒聲字第552 號裁定送執行觀察、勒戒後，因經評定無繼續
    施用毒品之傾向，於89年3 月16日釋放，並由臺灣士林地方
    法院檢察署檢察官於89年3 月16日以89年度毒偵緝字第88號
    案件為不起訴處分確定。又於92年間，因施用毒品案件，經
    臺灣彰化地方法院於92年9 月20日以92年度毒聲字第1933
    號裁定送執行觀察、勒戒後，經認有繼續施用毒品之傾向，
    於92年11月12日以92年度毒聲字第2275號裁定送強制戒治，
    自92年10月20日開始執行，於93年1 月9 日因毒品危害防制
    條例修正而釋放，又因再犯施用毒品案件，經臺灣彰化地方
    法院檢察署檢察官以94年度毒偵字第4263號提起公訴，由臺
    灣彰化地方法院以94年度訴字第1613號判決處有期徒刑8 月
    ，經提起上訴，由臺灣高等法院臺中分院以95年度上訴字第
    1011號判決上訴駁回確定；又因再犯施用毒品案件，經臺灣
    彰化地方法院檢察署檢察官以95 年 度毒偵字第2146號聲請
    簡易判決處刑，由臺灣彰化地方法院以95年度彰簡字第569
    號判決處有期徒刑4 月。此有臺灣高等法院被告前案紀錄表
    1 件附卷可參，則被告經臺灣彰化地方法院裁定強制戒治執
    行完畢釋放後，因再犯施用毒品罪被判決確定，其後復於5
    年內再犯本件毒品危害防制條例第10條之施用第1 級毒品海
    洛因罪，則本案被告犯行既非初犯，亦非毒品危害防制條例
    第20條第3 項所指「5 年後再犯」之情形，即應依法訴追審
    理。（最高法院95年度第7 次刑事庭決議、最高法院95年度
    臺非字第59號、第65號判決參照）。從而本件事證已臻明確
    ，被告犯行堪以認定，應依法論科。
三、查海洛因係毒品危害防制條例第2條第2項第1款所定之第1級
    毒品，不得非法施用。核被告甲○○所為，係犯毒品危害防
    制條例第10條第1 項之施用第1 級毒品罪。按毒品有成癮性
    ，施用毒品本身即具有反覆實施之性質，故被告所犯本件多
    次施用第1 級毒品海洛因犯行，其吸食時間密接，反覆實施
    ，在法律評價上屬於包括一罪的集合犯，係屬實質上一罪。
    又起訴書雖僅敘及被告於95年5 月17日凌晨4 時30分許採尿
    往前回溯5 日內之某時有施用海洛因犯行，而未記載被告另
    有於自95年5 月16日某時起至96年1 月2 日某時止，約每星
    期2 次，在不詳地點，反覆施用第一級毒品海洛因多次之犯
    行，然此部分與已起訴論罪之犯行間具有實質上一罪關係，
    應為起訴效力所及，本院自應併予審究。又被告前於92年間
    ，因施用毒品案件，經臺灣彰化地方法院以92年度訴字第
    1380 號 判處有期徒刑9 月、4 月確定。復因竊盜案件，經
    臺灣彰化地方法院以92年度易字第860 號判處有期徒刑6 月
    確定，因詐欺案件，經本院以93年度簡字第99號判處有期徒
    刑4 月確定，嗣與前案合併定應執行有期徒刑1 年8 月確定
    ，於94年7 月20日執行完畢，有臺灣高等法院被告前案紀錄
    表在卷可憑，其受有期徒刑執行完畢，5 年內故意再犯本件
    有期徒刑以上之罪，為累犯，應依刑法第47條第1 項之規定
    加重其刑。爰審酌被告已有施用毒品之前科，且經觀察、勒
    戒及強制戒治之治療程序，仍無法戒除毒癮復又觸犯本件犯
    行，顯示其無戒絕之決心，及施用毒品係傷害自身健康，所
    生危害非鉅，本件犯後被告坦承犯行，態度尚屬良好，等一
    切情狀，量處如主文所示之刑。
據上論斷，應依刑事訴訟法第273 條之1 第1 項、第299 條第1
項前段，毒品危害防制條例第10條第1 項，刑法第11條前段、第
47 條 第1 項，判決如主文。
本案經檢察官王以文到庭執行職務
中　　華　　民　　國　　96　　年　　4 　　月　　16　　日
                  刑事第三庭法  官  賴邦元
以上正本證明與原本無異。
如不服本判決，應於判決送達後10日內，向本院提出上訴狀。
                            書記官  游育慈
中　　華　　民　　國　　96　　年　　4 　　月　　16　　日
附錄本案論罪科刑法條之依據：
毒品危害防制條例第10條
施用第一級毒品者，處 6 月以上 5 年以下有期徒刑。
施用第二級毒品者，處 3 年以下有期徒刑。
